【裁判字號】    90,易,1134
【裁判日期】    900521
【裁判案由】    毒品危害防制條例
【裁判全文】
臺灣高雄地方法院刑事判決                          九十年度易字第一一三四號
    公  訴  人  臺灣高雄地方法院檢察署檢察官
    被      告  甲○○
右列被告因毒品危害防制條例案件，經檢察官提起公訴（八十九年度偵字第七六五三
號），本院判決如左：
    主  文
甲○○連續施用第二級毒品，處有期徒刑陸月，如易科罰金，以佰元折算壹日。
    事  實
一、甲○○前於民國八十七年間，因施用毒品案件，經本院裁定送觀察、勒戒後，經
    評定無繼續施用毒品之傾向，由台灣高雄地方法院檢察署檢察官於八十七年八月
    三十一日，以八十七年度偵字第一九五六六號不起訴處分確定後，復行施用毒品
    ，經再次裁定送觀察、勒戒後，亦認無繼續施用毒品之傾向，再為台灣高雄地方
    法院檢察署檢察官於八十八年一月二十一日，以八十八年偵字第一四三五號為不
    起訴處分確定，又於八十八年間再行施用毒品，經本院高雄簡易庭以八十八年雄
    簡字第一００四號判決，處有期徒刑四月，於八十八年十月二十一日確定，自八
    十九年十月十日起送監執行，至九十年二月十日執行完畢。於前案判決確定後執
    行前，甲○○復基於概括之犯意，自八十九年九月底至八十九年十月九日晚間，
    在其位於高雄市○○○路之住處，連續施用第二級毒品安非他命多次，為警於八
    十九年十月十日凌晨二時，在高雄市○○區○○路與南華路口查獲。
二、案經高雄市政府警察局移送台灣高雄地方法院檢察署檢察官偵查起訴。
    理  由
一、訊據被告甲○○對於右揭犯罪事實坦承不諱，而被告為警查獲後所採尿液，經送
    高雄市政府衛生局檢驗，結果呈甲基安非他命陽性反應，有該局八十九年十月十
    八日，編號高市試煙字第Ｌ－１６２號煙毒尿液檢驗成績書在卷足憑，其自白與
    事實相符堪信為真實，其確有施用安非他命無疑，再查被告前如事實欄所載，因
    施用毒品案件，經本院裁定送臺灣高雄看守所附設勒戒處所觀察、勒戒後，經該
    所認定無繼續施用毒品傾向後，由台灣高雄地方法院檢察署檢察官於八十七年八
    月三十一日，以八十七年度偵字第一九五六六號不起訴處分確定，復行施用毒品
    ，經再次裁定送觀察、勒戒後，亦認無繼續施用毒品之傾向，再為台灣高雄地方
    法院檢察署檢察官於八十八年一月二十一日，以八十八年偵字第一四三五號為不
    起訴處分確定，又於八十八年間再行施用毒品，經本院高雄簡易庭以八十八年雄
    簡字第一００四號判決，處有期徒刑四月確定之事實，亦有台灣高雄地方法院檢
    察署刑案資料查註記錄表、台灣高等法院被告全國前案記錄表及台灣高雄地方法
    院法務部在監在押資料表各一紙在卷足憑，綜上所述，被告於不起訴處分後五年
    內，復施用第二級毒品之事證明確，其所為顯與毒品危害防制條例第二十條第三
    項之規定相符，應予依法論科。
二、按犯毒品危害防制條例第十條之罪，經觀察勒戒後，無繼續施用毒品之傾向者，
    應由檢察官為不起訴處分。經不起訴處分後五年內再犯第十條之罪，經觀察勒戒
    後，認有繼續施用毒品之傾向或三犯以上者，即不適用前項之規定（即應由檢察
    官偵查起訴），毒品危害防制條例第二十條第三項定有明文。安非他命為毒品危
    害防制條例第二條第二項第二款所明定之第二級毒品，是被告施用安非他命之所
    為，係犯同條例第十條第二項之施用第二級毒品毒品罪。被告所為先後數次施用
    安非他命之行為，時間緊接，所犯罪名相同，顯係出於概括之犯意為之，為連續
    犯，依刑法第五十六條之規定，論以一罪，並加重其刑。又被告因施用第二級毒
    品前持有毒品之行為，本應論以持有之罪，惟各該次持有毒品之行為均為其後施
    用毒品之行為所吸收，不另論罪。爰審酌被告因違反毒品危害防制條例，經二次
    觀察、勒戒及強制戒治，並因而判處徒刑之後，仍不知悔改，未戒斷其施用毒品
    惡習，顯見意志甚為薄弱，惟其施用毒品實係戕害其身心之情及其犯罪之動機、
    目的、手段及其犯後坦承犯行深表悔悟，態度堪稱良好等一切情狀，量處如主文
    所示之刑，並諭知易科罰金之折算標準，以資懲儆，並促其向善之心。另中華民
    國刑法第四十一條業經立法院於九十年一月四日修正，總統於同月十日公布，自
    該月十二日起施行，雖被告所犯之罪為最重本刑五年以下有期徒刑之罪，依其行
    為時即修正前刑法第四十一條之規定，所宣告之刑不得易科罰金，然因其行為後
    刑法第四十一條修正為：「犯最重本刑為五年以下有期徒刑以下之刑之罪，而受
    六月以下有期徒刑或拘役之宣告，因身體、教育、職業或家庭之關係，執行顯有
    困難者，得以一元以上三元以下折算一日，易科罰金。但確因不執行所宣告之刑
    ，難收矯正之效，或難以維持法秩序者，不在此限。併合處罰之數罪，均有前項
    情形，其應執行之刑於六月者，亦同」，自應依刑法第二條第一項前段之規定，
    適用修正後之刑法第四十一條，所宣告之刑得易科罰金，附此敘明。公訴人雖未
    就被告於八十九年十月九日為警查獲後採尿前最後一次施用毒品之犯行以外其他
    施用毒品行為起訴，然被告該部分施用行為，因與業經起訴有罪部分，具有連續
    犯之裁判上一罪之關係，本院自得併予審理，亦附此說明之。
據上論斷，應依刑事訴訟法第二百九十九條第一項前段，毒品危害防制條例第十條第
第二項，刑法第二條第一項前段、第十一條前段、第四十一條第一項、第五十六條，
罰金罰鍰提高標準條例第二條，判決如主文。
中      華      民      國      九十      年      五      月   二十一  日
                                  臺灣高雄地方法院刑事第二庭
                                      法  官  卓立婷
右正本證明與原本無異。
如不服本判決，應於判決送達後十日內，向本院提出上訴狀。
                                      書記官    陳家宏
中    華    民    國      九十      年      五      月      二十五 日


司法院資訊處製作；財團法人民間司法改革基金會備份。
